【裁判字號】    90,訴,233
【裁判日期】    900906
【裁判案由】    損害賠償等
【裁判全文】
臺灣臺北地方法院民事裁定  九十年訴字第二三三號
    原      告  丁○○○
    被      告  甲○○○
                乙○○
                丙○○
右當事人間請求損害賠償等事件，本院裁定如左：
    主      文
原告之訴及假執行之聲請均駁回。
訴訟費用由原告負擔。
    理      由
一、原告聲明求為判決：被告應連帶給付原告新臺幣（下同）一百八十萬零一百零三
    元及自起訴狀繕本送達翌日即民國九十年一月二十一日起至清償日止，按年息百
    分之五計算之利息，其起訴之訴訟標的及其原因事實，均如附件書狀所載。
二、查原告前已就與前引書狀所載相同事實及法律關係，對於被告提起遷讓房屋、返
    還不當得利等訴訟，經本院八十三年度訴字第二五０九號、臺灣高等法院八十四
    年度上字第一七五號、最高法院八十五年度臺上字第一四九二號、臺灣高等法院
    八十五年度上更（一）字第二五一號判決被告乙○○、丙○○應自八十一年十月
    二日起至返還系爭臺北縣新店市○○街一０二巷三號、五號房屋之日止，按月給
    付原告二千九百零七元，並駁回原告對被告甲○○○之訴訟確定，業據本院調閱
    該案案卷查明屬實，並有本院八十三年度訴字第二五０九號、臺灣高等法院八十
    四年度上字第一七五號、最高法院八十五年度臺上字第一四九二號、臺灣高等法
    院八十五年度上更（一）字第二五一號判決附卷可稽。
三、原告就已獲確定終局判決之同一事件復提起本件訴訟，按之民事訴訟法四百條第
    一項規定，自應認為本件起訴為不合法。
四、雖原告主張其於上開遷讓房屋、返還不當得利等事件，關於不當得利部分僅為部
    分之請求，其自得提起本件訴訟等語。惟依原告起訴狀呈附之計算表所載，本件
    原告係依據育林工程顧問股份有限公司之鑑定結果，以系爭臺北縣新店市○○街
    一０二巷三號、五號房屋自八十一年十二月一日起至八十九年十二月三十一日止
    之總收益為二百二十萬一千三百九十九元，每月收益為二萬二千九百三十一元提
    起本件訴訟，則比對原告於上開遷讓房屋、返還不當得利等事件，係以系爭房屋
    每月收益為五萬元，請求被告按月給付原告五萬元一節，足見原告於上開遷讓房
    屋、返還不當得利等事件請求之範圍確已包括本件請求，本件訴訟與上開遷讓房
    屋、返還不當得利之訴為同一事件，應堪認定，原告主張其先前提起之訴訟僅為
    部分請求等語，尚非可採，併予敘明。
五、依民事訴訟法第二百四十九條第一項第七款，第九十五條，第七十八條，裁定如
    主文。
中      華      民      國    九十      年      九      月      六      日
                              民事第六庭法      官  陳秀貞
右為正本係照原本作成
如對本裁定抗告須於裁定送達後十日內向本院提出抗告狀
中      華      民      國    九十      年      九      月      十四    日
~B書記官  林秀妙


司法院資訊處製作；財團法人民間司法改革基金會備份。
